# 关于未签订合同业务的收入确认

提问人：wodeni 时间：2019-02-14 12:43:59
陈版主好，目前我们在审计过程中发现如下问题，不知如何解决，请陈版主指教一二:
A 公司下属一个实验检测中心 B（非独立），从两年前开始专门从外部实验检测中心 C接取客户交给 C 的检测任务，并陆续出具了检测报告。实验检测成本计入了 A 公司的管理费用已无法区分。两年以来A 公司与检测中心C 未就检测费用达成一致，也未确认过收入，检测费公允金额远超重要性水平。请问这部分收入在今年该如何处理？
目前我能想到的解决方案如下
1. 让企业清理成本并按成本（大致估计数）确认收入和应收，将应收全额计提坏账准备。并在关键审计事项中说明此项问题。
2. 以不符合收入确认条件为由不确认收入，但也在关键审计事项中沟通请版主指点应该怎么处理，谢谢！

回答人：chenyiwei
在没有签订合同的情况下，收入的金额不能可靠计量，其可收回性也无法保证，因此不能确认收入，已发生的成本全部直接计入费用处理。
但是，要对为何在未签订合同的情况下长期承接 C 的委托业务且不向 C收取费用，取得合理解释，并提示被审计单位关注内控问题和是否属于隐蔽的关联交易等问题。特别是该公司审计报告中需沟通关键审计事项，说明至少是上市公司、创新层挂牌公司、IPO 公司或者重大资产重组标的公司，这类情况表明其内控存在重大缺陷，对其中的隐含风险不可大意。

提问人：wodeni 时间：2019-02-15 00:53:16
另外检测费并非不收取，只是因为价格未谈妥导致合同无法签订，那么请问在获取什么证据的情况下能确认可收回金额呢？
请版主指教

回答人：chenyiwei
目前没有合同，因此没有可确认收入的相关证据。如果双方原先有意向性协议，可以作为参考。